【裁判字號】    98,交訴,127
【裁判日期】    990322
【裁判案由】    公共危險等
【裁判全文】
臺灣臺北地方法院刑事判決             98年度交訴字第127號
公  訴  人  臺灣臺北地方法院檢察署檢察官
被      告  乙○○
上列被告因公共危險等案件，經檢察官提起公訴（97年度偵字第
26183 號），被告於本院審理中，就被訴事實為有罪之陳述，經
本院告知簡式審判程序意旨，並聽取公訴人及被告之意見後，本
院合議庭裁定依簡式審判程序審理，判決如下：
    主  文
乙○○從事業務之人，因業務上之過失致人於死，處有期徒刑陸
月，如易科罰金，以新臺幣壹仟元折算壹日。又駕駛動力交通工
具肇事，致人死而逃逸，處有期徒刑陸月，如易科罰金，以新臺
幣壹仟元折算壹日。應執行有期徒刑拾壹月，如易科罰金，以新
臺幣壹仟元折算壹日。緩刑參年。
    事  實
一、乙○○平日擔任營業用曳引車（聯結車）司機，為從事駕駛
    業務之人，惟其於民國97年11月25日16時15分許，駕駛台新
    通運股份有限公司所有車牌號碼637-HF號營業貨運曳引車（
    子車車牌：11-MG 號），沿臺北市中山區○○○路○ 段平面
    車道北往南方向行駛，行經該路3 段8 巷前欲迴轉往北行駛
    ，本應注意車前狀況，並隨時採取必要之安全措施，且依當
    時天候晴、日間自然光線、路面乾燥、無缺陷、無障礙物、
    視距良好等情形，並無不能注意之情事，竟疏未注意，在由
    西往東之迴轉道（非快車道）上以左前輪撞倒進入道路未注
    意來往車輛之行人吳有天，並將之捲入輪下當場碾斃，然乙
    ○○竟未下車查看，反基於逃逸之故意，續駕駛上開曳引車
    前行逃逸，幸因適有目擊者王慶輝駕車自後追趕，行至建國
    北路3 段與民族東路口方將之攔下，並由王慶輝報警處理後
    ，方查獲上情。
二、案經臺北市政府警察局中山分局報請臺灣臺北地方法院檢察
    署檢察官偵查起訴。
    理  由
一、程序部分：本件被告乙○○所犯係死刑、無期徒刑或最輕本
    刑為3 年以上有期徒刑以外之罪，其於準備程序中就被訴事
    實為有罪之陳述，經本院告知簡式審判程序之旨，並聽取當
    事人意見後，經本院合議庭依刑事訴訟法第273 條之1 第1
    項規定裁定由受命法官獨任進行簡式審判程序，合先敘明。
二、上開事實，業據被告於本院99年3 月8 日之準備及審理程序
    中坦承不諱，核與目擊證人王慶輝於警、偵訊中之證詞相符
    ，並與臺北市車輛行車事故鑑定委員會鑑定意見書之鑑定意
    見相一致可供參考，且有道路交通事故現場圖、道路交通事
    故調查報告表（一）（二）、現場照片、刑事鑑識中心勘察
    報告、相驗屍體證明書、檢驗報告書、吳有天戶口名簿影本
    （臺北市中山區行政里里長柯萬昌並稱其在臺無親屬，與同
    戶籍之甲○○均為獨居老人，且2 人沒有關係）、被告職業
    聯結車駕照影本、車籍查詢資料、曳引車行照影本等件存卷
    為憑，故被告身為領有職業聯結車駕照之曳引車司機，為從
    事駕駛業務之人，竟於駕駛上開曳引車途中，因疏未注意車
    前狀況，自左側撞擊碾壓進入道路同未注意來往車輛之行人
    吳有天致其當場死亡（道路交通安全規則第94條第3 項、第
    134 條第6 款之規定參照），前後因果關係甚為明確，被告
    肇事致人死亡後，未下車查看即逕自駕車前行，迄至遭證人
    王慶輝攔下報警處理為止，其主觀上具有逃逸之故意，要無
    任何疑義，則被告上開任意性自白核與事實相符而可採信，
    本案事證已臻明確，其犯行堪以認定，自應依法論科。
三、核被告所為，係犯刑法第276 條第2 項之業務過失致死罪及
    同法第185 條之4 之肇事逃逸罪。被告所犯上開2 罪，犯意
    個別，罪名不同，自應分論併罰。又被告係因肇事後遭目擊
    證人王慶輝駕車自後追趕將之攔下並報警處理，員警據報前
    往被告及其曳引車停放之所在，依現場客觀情況自足以判斷
    被告疑為肇事且逃逸之交通當事人，是被告尚無從邀得自首
    減刑之寬典，且被告亦非行駛人行道或行經行人穿越道不依
    規定讓行人優先通過，亦非在快車道依規定行駛，因行人不
    依規定擅自進入快車道而肇事，自無從依道路交通管理處罰
    條例第86條第1 項加重其刑或第2 項減輕其刑之餘地，均附
    此敘明。爰審酌被告身為職業曳引車駕駛，本應盡較一般人
    為高之注意義務，惟仍疏於注意行車安全，過失肇事致使被
    害人吳有天死亡又逃離現場，企圖規避刑責，妨礙道路交通
    安全秩序甚鉅，所造成之損害亦大，惟犯後終能坦承犯行，
    事後並積極協助處理死者之後事，此有喪葬明細表、車險理
    賠計算書、喪禮照片等件在卷可稽，足認其顯有悔悟之意，
    犯後態度堪稱良好，暨其無前科之素行、生活狀況、被害人
    與有過失等一切情狀，兼參酌公訴檢察官請求從輕量刑之意
    見，各量處如主文所示之刑，並各諭知其易科罰金之折算標
    準，再定其應執行之刑，且諭知易科罰金之折算標準。
四、末查被告未曾因故意犯罪受有期徒刑以上刑之宣告，此有臺
    灣高等法院被告前案紀錄表1 件在卷可按，其因一時疏失，
    致罹刑典，經此偵審教訓應能知所警惕而無再犯之虞，且被
    告除已協助辦理在臺獨居之死者之後事外，並於本院審理期
    間捐款共新臺幣12萬元予苗栗家扶中心等3 個公益團體，此
    有郵政劃撥儲金存款收據影本3 張在卷可稽，本院綜核其個
    人與家庭環境各情，暨公訴檢察官當庭同意給予被告緩刑之
    意見，認其所受之刑之宣告以暫不執行為適當，爰併諭知緩
    刑3 年，以啟自新。
據上論斷，應依刑事訴訟法第273 條之1 第1 項、第299 條第1
項前段，刑法第276 條第2 項、第185 條之4 、第51條第5 款、
第41條第1 項前段、第8 項、第74條第1 項第1 款，刑法施行法
第1 條之1 第1 項、第2 項前段，判決如主文。
本案經檢察官蔡偉逸到庭執行職務。
中    華    民    國    99    年    3     月    22    日
                  交通法庭    法  官  吳勇毅
上正本證明與原本無異。
如不服本判決應於收受送達後10日內向本院提出上訴書狀，並應
敘述具體理由；其未敘述上訴理由者，應於上訴期間屆滿後20日
內向本院補提理由書（均須按他造當事人之人數附繕本）「切勿
逕送上級法院」。告訴人或被害人如對於本判決不服者，應具備
理由請求檢察官上訴，其上訴期間之計算係以檢察官收受判決正
本之日期為準。
                              書記官  游秀珠
中    華    民    國    99    年    3     月    23    日
附錄本案論罪科刑法條全文：
中華民國刑法第276條
（過失致死罪）
因過失致人於死者，處2 年以下有期徒刑、拘役或2 千元以下罰
金。
從事業務之人，因業務上之過失犯前項之罪者，處5 年以下有期
徒刑或拘役，得併科3 千元以下罰金。
中華民國刑法第185條之4
（肇事遺棄罪）
駕駛動力交通工具肇事，致人死傷而逃逸者，處 6 月以上 5 年
以下有期徒刑。

司法院資訊處製作；財團法人民間司法改革基金會備份。
